fi: Urheilutarvikkeet > Ulkoharrasteet > Kalastus > Kalastusverkkojen lisävarusteet: Kalastusverkkojen kahvat ja varret; Kalastusverkkojen havakset ja verkkomateriaalit
es: Equipamiento deportivo > Actividades al aire libre > Pesca > Accesorios para redes de pesca: Mangos y varas para redes de pesca; Materiales para mallas y redes de pesca
fr: Équipements sportifs > Loisirs de plein air > Pêche > Accessoires de filets de pêche: Manches et perches de filets de pêche; Matériaux de filets et mailles de pêche
hu: Sportszerek > Szabadtéri kikapcsolódás > Horgászat > Horgászháló-kiegészítők: Horgászháló-nyelek és -rudak; Horgászháló- és hálószövet-anyagok
sv: Sportartiklar > Utomhusaktiviteter > Fiske > Tillbehör för fiskenät: Skaft och handtag för fiskehåvar; Fiskenät och nätmaterial
tr: Spor Malzemeleri > Açık Hava Etkinlikleri > Balıkçılık > Balık ağı aksesuarları: Balık ağı sapları ve sırıkları; Balık ağı ve file malzemeleri
ja: スポーツ用品 > 屋外レクリエーション > 釣り > 釣り用ネットアクセサリー: 釣り網用ハンドル・ポール; 釣り用網目・メッシュ素材
el: Αθλητικά είδη > Υπαίθριες δραστηριότητες αναψυχής > Ψάρεμα > Αξεσουάρ διχτυών ψαρέματος: Λαβές & κοντάρια για δίχτυα ψαρέματος; Δίχτυα ψαρέματος & υλικά πλέγματος
lt-LT: Sporto prekės > Poilsis lauke > Žvejyba > Žvejybinių graibštų priedai: Žvejybinių graibštų rankenos ir kotai; Žvejybinių tinklų ir tinklinės medžiagos
da: Sportsartikler > Friluftsliv > Fiskeri > Tilbehør til fiskenet: Skafter og stænger til fiskenet; Net- og maskematerialer til fiskeri
sk-SK: Športový tovar > Exteriérové rekreakčné športy > Rybolov > Príslušenstvo k rybárskym sieťam: Rúčky a tyče na rybárske siete; Rybárske siete a sieťoviny
nb: Sportsutstyr > Friluftsliv > Fisking > Tilbehør til fiskegarn: Skaft og stenger til fiskehåv; Netting og maskematerialer for fiske
nl: Sportartikelen > Buitenrecreatie > Vissen > Accessoires voor visnetten: Stelen en stokken voor visnetten; Net- en gaasmaterialen voor visnetten
en: Sporting Goods > Outdoor Recreation > Fishing > Fishing Net Accessories: Fishing Net Handles & Poles; Fishing Netting & Mesh Materials
ko: 스포츠용품 > 야외 레크레이션 > 낚시 > 낚시망 액세서리: 낚시망 손잡이 및 폴대; 낚시 그물망 및 메시 소재
ro-RO: Articole sportive > Recreere în aer liber > Pescuit > Accesorii pentru plase de pescuit: Cozi și mânere pentru mincioguri; Plase și materiale din plasă pentru pescuit
bg-BG: Спортни стоки > Спортни занимания на открито > Риболов > Аксесоари за риболовни мрежи: Дръжки и пръти за риболовни мрежи; Материали за риболовни мрежи и мрежести изделия
pt-PT: Artigos de desporto > Atividades recreativas no exterior > Pesca > Acessórios para redes de pesca: Cabos e hastes para redes de pesca; Redes de pesca e materiais de malha
sl-SI: Športna oprema > Rekreacija na prostem > Ribolov > Dodatki za ribiške mreže: Ročaji in palice za ribiške mreže; Mreže za ribolov in mrežasti materiali
vi: Dụng cụ thể thao > Giải trí ngoài trời > Câu cá > Phụ kiện lưới đánh cá: Cán và sào lưới đánh cá; Vật liệu lưới và mắt lưới đánh cá
de: Sportartikel > Outdoor-Aktivitäten > Angeln > Zubehör für Angelnetze: Griffe & Stangen für Angelnetze; Netz- & Maschenmaterialien für Angelnetze
th: อุปกรณ์กีฬา > สันทนาการกลางแจ้ง > การตกปลา > อุปกรณ์เสริมสำหรับตาข่ายจับปลา: ด้ามจับและคันตาข่ายจับปลา; วัสดุตาข่ายและแหสำหรับจับปลา
pt-BR: Artigos esportivos > Atividades ao ar livre > Pesca > Acessórios para redes de pesca: Cabos e hastes para redes de pesca; Materiais de malha e redes de pesca
zh-CN: 体育用品 > 户外休闲 > 钓鱼 > 渔网配件: 渔网手柄和网杆; 渔网线和网眼材料
cs: Sportovní potřeby > Outdoorové aktivity > Rybaření > Příslušenství k rybářským sítím a podběrákům: Rukojeti a tyče k rybářským sítím a podběrákům; Rybářské síťoviny
ru: Спортивные товары > Активный отдых на открытом воздухе > Рыбалка > Аксессуары для рыболовных сетей: Ручки и шесты для рыболовных сетей; Сетеполотна и сеточные материалы для рыбалки
it: Articoli sportivi > Ricreazione outdoor > Pesca > Accessori per reti da pesca: Manici e pali per reti da pesca; Materiali per reti e maglie da pesca
zh-TW: 體育用品 > 室外休閒 > 釣魚 > 漁網配件: 漁網握把與撈柄; 漁網與網布材質
hr-HR: Sportska oprema > Rekreacija na otvorenom > Ribolov > Dodaci za mrežu za ribolov: Drške i stupovi za mrežu za ribolov; Materijali za mrežu za ribolov
pl: Sprzęt sportowy > Rekreacja na świeżym powietrzu > Rybołówstwo > Akcesoria do podbieraków i siatek wędkarskich: Sztyce i uchwyty do siatek wędkarskich; Siatki i materiały sieciowe dla wędkarzy